【裁判字號】    90,重訴,1
【裁判日期】    900430
【裁判案由】    毒品危害防制條例
【裁判全文】
臺灣彰化地方法院刑事判決                              九十年度重訴字第一號
    公  訴  人  臺灣彰化地方法院檢察署檢察官
    被      告  乙○○
    指定辯護人  本院公設辯護人甲○○
右列被告因違反毒品危害防制條例案件，經檢察官提起公訴 (八十九年度偵字第四八
五六號、第七九一六號)，本院判決如左：
    主  文
乙○○連續意圖販賣而持有第壹級毒品，累犯，處有期徒刑拾壹年；又連續意圖販賣
而持有第貳級毒品，累犯，處有期徒刑陸年；應執行有期徒刑拾陸年陸月。
扣案之海洛因共貳拾肆包（合計淨重貳佰伍拾玖點捌伍公克，另包裝袋貳拾肆個）、
安非他命共拾包、壹瓶（合計淨重貳佰貳拾參點貳貳公克，另包裝袋拾個、瓶子壹個
）均沒收銷燬。
    事  實
一、乙○○前於民國八十六年間，因違反麻醉藥品管理條例案件，經本院判處有期徒
    刑三月確定，於八十七年二月三日執行完畢，猶不思悔改，復意圖營利，基於販
    賣毒品之概括犯意，先於八十八年九月間，在不詳地點，向綽號「忠哥」之不詳
    真實姓名、年籍成年男子，以新台幣（下同）拾萬元之代價，買入海洛因二大包
    、二小包（合計淨重七五點三四公克），另於八十九年五月十五日，在彰化縣員
    林鎮某不知名之電玩店，以三萬元之代價，買入安非他命二大包、一小包及一瓶
    （合計淨重五十六公克），即意圖販賣而分別持有之；嗣於八十九年五月二十四
    日凌晨一時四十分許，在彰化縣員林鎮○○○路一二八號八樓，為警查獲，並當
    場於天花板上及床邊桌上等處，扣得該等毒品等物。然乙○○仍不知戒惕，復承
    前之意圖，於同年八月七日十五時許，在同鎮○○路○段不明名之電玩店內，向
    綽號「阿清」之不詳真實姓名、年籍成年男子，以十五萬元之代價，購入海洛因
    二十包（合計淨重一百八十四點五一公克）、安非他命七包（合計淨重一百五十
    七點二二公克），即一起持有之；後於同年八月十日二十三時許及同年月十一日
    凌晨零時三十分許，在同鎮○○街一一一號二樓Ｂ室及同鎮○○○路一二八號八
    樓，為警查獲，並分別在臥室化妝台抽屜內及洗衣機底座內扣得該等毒品，始知
    上情。
二、案經臺中縣警察局報請臺灣臺中地方法院檢察署檢察官呈請臺灣高等法院臺中分
    院檢察署檢察長核轉臺灣彰化地方法院檢察署檢察官偵查起訴。
    理  由
一、訊據被告乙○○固不否認有於上揭時、地，以前述代價，分別向綽號「忠哥」及
    「阿清」之人買入該等數量之海洛因及安非他命而持有之事實，惟其矢口否認有
    販賣之意圖，辯稱：查獲之毒品都是我自己要施用的云云。惟查：被告連續二次
    為警查獲持有之海洛因及甲基安非他命合計淨重各達二五九．八五公克及二二三
    ．二二公克，且各分裝成二十四包及十包、一瓶，依醫學常識而言，其數量之多
    ，顯非單純供己施用，而觀其分裝成二十四包及十包、一瓶之情形，則若係為自
    行施用，亦難謂有此必要，實有販賣之意；再被告亦自承有部分毒品係其先前所
    買並藏放，則其身上既然還藏有毒品可供其施用，為何還須再大量買進，此非但
    無助於其解癮之用，反自陷被查獲之危險，是其所辯，顯係為己卸責之詞，不足
    採信。此外，並有上開海洛因及甲基安非他命扣案可資佐證，而該等毒品，經送
    法務部調查局及內政部警政署刑事警察局鑑定後，確認為毒品無誤，復有鑑驗通
    知書及檢驗通知書共四紙附卷可稽，被告犯行已堪認定，應依法予以論科。
二、核被告乙○○所為，係犯毒品危害防制條例第五條第一項及第二項之意圖販賣而
    持有第一級、第二級毒品罪。其先後二次意圖販賣而持有海洛因與安非他命犯行
    ，均時間緊接，且所犯構成要件相同，顯均係基於概括之犯意反覆為之，皆應依
    連續犯之規定論以一罪，並加重其刑。又被告所犯上開二罪，犯意各別，行為互
    異，應分論併罰；再被告於前述時間，受有期徒刑之宣告及執行完畢，此有台灣
    彰化地方法院檢察署刑案資料查註紀錄表在卷可參，其於受有期徒刑之執行完畢
    後，五年以內，再犯本件有期徒刑以上之罪，為累犯，均應依法遞加重其刑。爰
    審酌被告犯罪之動機、目的、方法、手段，其前有竊盜、施用毒品之犯罪記錄，
    品行不良，除未改吸毒惡習，復企圖買入毒品販賣，雖未能查獲其販毒之證據，
    然觀查獲毒品數量之多，已足見其行為潛在之危險性及毒害社會之可能性甚大，
    所生危害難謂輕微，及其犯後不知悔改，坦認全部犯行，反避重就輕，犯後態度
    不佳等一切情狀，分別量處如主文所示之刑，並定其應執行之刑，以示懲儆。扣
    押之海洛因及甲基安非他命，應併依法宣告沒收銷燬之。
三、據上論斷，應依刑事訴訟法第二百九十九條第一項前段，毒品危害防制條例第五
    條第一項、第二項、第十八條第一項前段，刑法第十一條前段、第五十六條、第
    四十七條、第五十一條第五款，判決如主文。
本案經檢察官郭棋湧到庭執行職務。
中      華      民      國      九十      年      四    月      三十    日
                                    臺灣彰化地方法院刑事庭第一庭
                                        法      官  葛  永  輝
右正本證明與原本無異。
如不服本判決，應於判決送達後十日內向本院提出上訴狀( 須附繕本 )。
                                        法院書記官  謝  惠  雯
中      華      民      國      九十      年      五    月       一     日
毒品危害防制條例第五條第一項、第二項：
意圖販賣而持有第一級毒品者，處無期徒刑或十年以上有期徒刑，得併科新臺七百萬
元以下罰金。
意圖販賣而持有第二級毒品者，處五年以上有期徒刑，得併科新臺幣五百萬元以下罰
金。
毒品危害防制條例第十八條：
查獲之毒品及專供製造或施用毒品之器具，不問屬於犯人與否，均沒收銷燬之。但合
於醫藥或研究之用者，得不予銷燬。
前項合於醫藥或研究用毒品或器具之管理辦法，由法務部會同行政院衛生署定之。


司法院資訊處製作；財團法人民間司法改革基金會備份。
